【裁判字號】    99,交聲,2320
【裁判日期】    991123
【裁判案由】    聲明異議
【裁判全文】
臺灣高雄地方法院交通事件裁定        99年度交聲字第2320號
原處分機關  高雄市政府交通局
異  議  人
即受處分人  楊喬宇
上列受處分人因聲明異議案件，對於高雄市政府交通局民國99年
7 月26日所為之處分（高市交裁字第裁32-BUA005502號），聲明
異議，本院裁定如下：
    主  文
異議駁回。
    理  由
一、原處分意旨略以：異議人即受處分人楊喬宇於民國99年5 月
    23日凌晨1 時29分至1 時31分許，騎乘車牌號碼YF2-821 號
    重型機車（下稱系爭機車），沿高雄市○○○路路段行駛時
    ，有「二輛以上汽車共同在道路上以危險方式駕駛」之違規
    事實，為高雄市政府警察局鼓山分局依錄影蒐證後，以高市
    警交相字第BUA005520 號舉發違反道路交通管理事件通知單
    逕行舉發，經原處分機關即高雄市政府交通局依道路交通管
    理處罰條例第43條第3 項規定裁處罰鍰新臺幣（下同）3 萬
    元，吊銷駕駛執照，並施以道安講習。
二、聲明異議意旨略以：異議人於事發當日與友人於位於高雄市
    ○○路「享溫馨KTV 」聚會完畢後，隨即由友人引領騎乘系
    爭機車前往位於高雄市左營區之另一聚會地點，途經五福二
    路路段沿線時，雖確有與友人所騎乘之機車共同闖越紅燈三
    次、違規左轉一次、逆向行駛一次等違規行為發生，惟並未
    於道路上為競駛行為，原處分機關逕以上開個別違規行為，
    率而主張異議人有違反道路交通管理處罰條例第43條規定之
    危險駕駛行為，其認定殊嫌草率，為此聲明異議，請求撤銷
    原處分云云。
三、按「汽車駕駛人，駕駛汽車有下列情形之一者，處新臺幣6
    仟元以上2 萬4 仟元以下罰鍰，並當場禁止其駕駛：一、在
    道路上蛇行，或以其他危險方式駕車。... 。」、「二輛以
    上之汽車共同違反第1 項規定，或在道路上競駛、競技者，
    處汽車駕駛人新臺幣3 萬元以上9 萬元以下罰鍰，並當場禁
    止其駕駛及吊銷其駕駛執照。」、「汽車駕駛人違反第1項
    、第3 項規定者，應接受道路交通安全講習。..」，道路交
    通管理處罰條例第43條第1 項第1 款、第3 項、第5 項前段
    分別定有明文。
四、經查：
(一)、異議人於上揭時、地騎乘系爭機車於行經高雄市○○○路路
    段時，與他部機車共同多次闖越紅燈、行駛禁行機車道、逆
    向行駛、逆向行駛間闖越紅燈，經舉發單位即高雄市政府警
    察局鼓山分局員警全程錄影蒐證後，以異議人駕駛系爭機車
    與其他機車有「2 輛以上汽車共同在道路上以危險方式駕駛
    」之情形為由，逕行依違反道路交通管理處罰條例第43條第
    3 項規定掣單舉發，並經原處分機關即高雄市政府交通局依
    道路交通管理處罰條例第43條第3 、5 項規定，裁處異議人
    罰鍰3 萬元，吊銷駕駛執照，並施以道安講習等情，有高雄
    市政府警察局99年5 月28日高市警交相字第BUA005502 號舉
    發違反道路交通管理事件通知單、蒐證錄影擷取畫面9 張、
    高雄市政府交通局99年7 月2 日高市交裁字裁32-BUA005502
    號裁決書等在卷可稽（見本院卷第3 、10、13、14頁）。
(二)、其次，異議人於本院調查期日中，對於事發當時確與友人騎
    乘機車共同多次闖越紅燈、逆向行駛、違規轉彎等行為一節
    ，並不爭執（見本院99年11月2 日調查筆錄），而經本院當
    庭勘驗高雄市政府警察局鼓山分局現場蒐證錄影光碟結果，
    異議人於案發當日即99年5 月23日凌晨1 時29分35秒至1 時
    31 分23 秒間，在高雄市○○○路路段則連續有下列違規情
    事存在：(一)於當日凌晨1 時29分35秒至1 時29分51秒間，異
    議人騎乘系爭機車與車牌不詳之機車1 部（下稱他車），在
    五福二路與文橫二路路口第1 次共同闖越路口紅燈，並自畫
    面左方超越警方後高速行駛。(二)於當日凌晨1 時29分52秒至
    1 時30分02秒間，系爭機車與他車高速行駛，並在五福二路
    與林森一路路口第2 次共同闖越紅燈。(三)於當日凌晨1 時30
    分03秒至1 時30分10秒間，系爭機車與他車高速行駛，並第
    1 次行駛至五福二路禁行機車道內。(四)於當日凌晨1 時30分
    11 秒 至1 時30分14秒間，系爭機車先在五福二路與忠孝一
    路路口停等紅燈，惟於見到他車闖越該路口紅燈後，系爭機
    車隨即亦闖越該路口紅燈（第3 次闖越紅燈）。(五)當日凌晨
    1 時30分15秒至1 時30分19秒間，系爭機車第2 次行駛至五
    福二路禁行機車道內。(六)當日凌晨1 時30分20秒至1 時31分
    01 秒 間，系爭機車與他車共同在五福二路迴轉後，隨即在
    五福二路上與他車第1 次共同逆向行駛。(七)當日凌晨1 時31
    分02 秒 至1 時31分08秒間，系爭機車與他車先穿越五福二
    路與忠孝一路路口處待轉區機車群後，隨即共同右轉闖越紅
    燈（第4 次闖越紅燈），並逆向行駛（第2 次逆向行駛）。
    (八)當日凌晨1 時31分09秒至1 時31分23秒間，系爭機車與他
    車在五福二路上併行行駛，並左轉共同逆向行駛於對向車道
    （第3 次共同逆向行駛），此有卷附勘驗筆錄可稽（見本院
    卷第21至22頁），復有蒐證錄影光碟擷取畫面9 張可憑（見
    本院卷第13至14頁），是異議人於短短未逾2 分鐘之時間內
    ，即與他車共同闖越紅燈4 次、行駛至禁行機車道上2 次、
    逆向行駛3 次，共計有9 次違規之事實，核其上揭駕駛行為
    ，實已對於道路交通安全產生實質危害，是本件異議人之交
    通違規事實確屬明確。故原處分機關憑此等連續違規情事，
    認定異議人之駕駛行為業已構成危險駕駛行為，當非無據。
(三)、至異議人雖稱：伊並未與友人所騎乘之機車有競駛行為存在
    ，故原處分機關僅憑上開個別違規行為，依道路交通管理處
    罰條例第43條第3 項規定課以裁罰處分，係屬有誤云云。然
    揆諸前揭規定可知，二車以上在道路上競駛之行為，固屬道
    路交通管理處罰條例第43條第3 項所列舉違規行為態樣之一
    ，惟該條項復同時將二車以上共同違反該條第1 項各款所示
    之行為，併列為處罰行為態樣，顯見該條項所列各種違規行
    為，本屬獨立不同之處罰態樣，當應個別判斷。本件原處分
    機關係以異議人與其友人駕駛機車共同在道路上以危險方式
    駕駛之事實，依違反道路交通管理處罰條例第43條第1 項第
    1 款、第3 項，作為處罰依據，業如前述。因之，異議人於
    上揭違規行為之際，究竟有無與其友人於道路上競駛之意圖
    存在，實與本件原處份機關所憑以認定之違規行為態樣無涉
    ，是以，異議人據上開理由，主張原處分有誤，並請求撤銷
    該處分，應屬無由。
五、綜上所述，本件異議人於上開時、地，有二車以上共同在在
    道路上以危險方式駕車行為之事實，堪以認定。原處分機關
    依上述規定，裁處罰鍰3 萬元，吊銷駕駛執照，並施以道安
    講習，於法自無不合，本件異議人之異議為無理由，應予以
    駁回。
據上論斷，應依道路交通案件處理辦法第19條，裁定如主文。
中    華    民    國    99    年    11    月    23    日
                  交通法庭      法  官  鄭子文
以上正本證明與原本無異。
如不服本裁定應於送達後5日內向本院提出抗告狀。
中    華    民    國    99    年    11    月    23    日
                                書記官  王立山

司法院資訊處製作；財團法人民間司法改革基金會備份。
